【裁判字號】    91,交聲,1605
【裁判日期】    920217
【裁判案由】    交管條例聲異
【裁判全文】
臺灣板橋地方法院交通事件裁定                  九十一年度交聲字第一六五號
    原處分機關  交通部公路總局台北區監理所
    異  議  人  甲○○
右列異議人因違反道路交通管理處罰條例案件，對於交通部公路總局台北區監理所於
九十一年九月十六日所為之裁決處分 (原處分案號：北監五字第裁字四０－Ｃ000
00000號)，聲明異議，本院裁定如左：
        主  文
原處分撤銷。
甲○○不罰。
        理  由
一、原處分機關係以異議人即受處分人甲○○於民國九十年月二十七日十二時三十分
    ，在台北縣三重市○○路○段查獲異議人駕駛ＤＮ－四四七三號自用小客車，因
    「駛出邊線」違規，遂由台北縣政府警察局交通警察隊三重分隊執勤員警以北縣
    警交字第Ｃ00000000號通知單當場舉發，並於收受通知聯者簽章欄註記
    「已告知，未簽收」字樣，爰依道路交通管理處罰條例第四十五條第四款規定裁
    處罰鍰新台幣壹仟捌佰元，並依同條例第六十三條第一項規定記違規點數一點。
二、本件異議人甲○○辯稱：伊當時係要右轉回到位在湯城園區之台北縣三重市○○
    路○段六百零九巷四號四樓旺紅國際股份有限公司，有打方向燈準備往邊線處行
    駛，伊認為並未違規所以拒絕簽收通知單等語。
三、按汽車在單行道、雙向二車道或雙向四車道行駛時，除準備停車或臨時停車外，
    不得駛出路面邊線或跨越兩條車道行駛。道路交通安全規則第九十六條、第九十
    七條、第九十八條分別定有明文。經查，訊之證人即攔查員警許文福到庭證述稱
    ：伊已不記得異議人詳細違規地址係在三重市○○路○段何處，異議人究占用何
    車道及有無打方向燈等情亦不復記憶，但只要超過邊線就算違規等語。然而，超
    過邊線並非當然違規，依前揭道路交通安全規則規定，汽車於準備停車或臨時停
    車而駛出路面邊線或跨越兩條車道之情形，並非違規。又本件舉發異議人違規地
    點係在台北縣三重市○○路○段，有舉發違反道路交通管理事件通知單一紙在卷
    可考，又異議人係在位於台北縣三重市○○路○段六０九巷四巷四樓之旺紅國際
    股份有限公司任職，有在職證明書暨名片各一紙存卷可稽，則異議人以伊係為右
    轉進入公司，準備停車，方往邊線處行駛等語置辯，乃信而有徵。從而，異議人
    上開所辯足堪採信，原處分未予究明詳查，遽予裁罰，尚有未洽，本件異議為有
    理由，原處分應予撤銷，另諭知異議人不罰。
四、據上論斷，應依道路交通案件處理辦法第二十條，裁定如主文。
中      華      民      國      九十二      年      二      月    十七  日
                              臺灣板橋地方法院交通法庭
                                      法  官  林淑婷
右正本證明與原本無異
如不服本裁定應於送達後五日內向本院提出抗告狀
                                      書記官  廖貞音
中      華      民      國      九十二      年      二      月    十七  日


司法院資訊處製作；財團法人民間司法改革基金會備份。
